# 在建工程核算问题

提问人：jangyanbo 时间：2014-04-09 21:07:37
陈老师好！现有关在建工程核算的问题向您请教 1 、请问下列支出（贵公司的物资部门、工程部门发生的下列支出是否应纳入在建工程科目核算。保洁费、物业费、烟、招待费、花费租赁费用、购置鲜花费用、购置观赏鱼、购置农副产品等！我认为上述费用的发生与在建工程无关应费用化 2 、办公楼（在建工程）达到预定可使用状态发生的精专修及其他装修是否应在固定资产科目下列明细为装修费用核算！我认为不管是初次装修还是以后进行装修均在此明细科目核算。 3 、在建工程（办公楼）周围发生的园林绿化费用是否应当期费用话，我认为应费用话 4 、该公司向母公司借款 6 个亿且未约定利息支出（用于在建工程），所以无资本化利息，请问在此情况下发生的未用完的借款产生的利息收入（为用完的企业做了协议或者是定期存款）能否冲减在建工程支出。令此交易不符合独立的交易主体行为，能否视同母公司对子公司的资本性投入进行会计处理（按照类银行贷款利率进行模拟计算利息，然后进资本公积核算）

回答人：chenyiwei
1 ～ 3 、赞同你的意见。 4 、不应冲减在建工程成本，存款利息收入仍计入损益。但是要注意：既然能够把未用完的借款资金存定期或者协议存款，是否表明从母公司取得的无息借款实际上是有明确期限约定的（期限至少不短于定期存款或协议存款的期限）？如果是，则对于母公司提供的无息贷款，应按《计学撮要 2011 》P331～ 338 所述方式处理，在子公司个别报表层面将折现值小于本金的差额作为母公司对子公司的资本性投入，计入资本公积处理。

提问人：jangyanbo 时间：2014-04-12 08:36:25
陈老师好：关于在建工程核算问题向您请教一下，某集团公司投资设立一家研究院，该院办公楼建设即将达到竣工结算，土地使用证办在了集团公司名下，房产证尚不能确定产权归属，目前集团公司按照每年的投资计划以资本金的名义下拨基建给该院（该院放到其他应付款）该院执行企业会计准则，该院对在建工程参照基本建设财务管理制度对在建工程核算（与新准则-固定资产差异较大，比如说土地款放到了在建工程等。该院解释说因其现在尚不能明确在建工程的产权归属，所以一且与在建工程有关的款项均在在建工程核算，等工程完工后集团公司明确后或者是其他应付款与在建工程对冲（产权归集团），或者其他应付款转移至资本公积（产权归自己）我目前的看法是虽然形式上土地证的产权放到了集团，但是得看与该在建工程有关的风险由谁承担，与该在建工程有关的收益由谁受益，就目前状态下，如有风险及收益均由该院承担和享受的化那该院应该视同自身的资产按照企业会计准则对固定资产的规定进行核算而不能看土地证办在了集团名下而不作为自身的无形资产进行核算。如果与在建工程有关的风险及报酬由集团承担和享受的话那该集团只是起了组织、协调管理方面的职能，如果是这样的话那该在建工程不能在该院的报表上进行列报，平时日常资金的支付只需要到集团报账就可以了（冲其他应付款），由集团公司对该在建工程进行核算，不知道我的看法对不对。

回答人：chenyiwei
基本赞同你的理解。另外该研究院的报表最终要合并到集团合并报表中，因此至少在申报给集团用于合并报表的报表中，对该工程项目的核算应转为执行企业会计准则。